【裁判字號】    99,台抗,219
【裁判日期】    990319
【裁判案由】    請求損害賠償聲請續行訴訟
【裁判全文】
最高法院民事裁定              九十九年度台抗字第二一九號
抗  告  人  甲○○
上列抗告人因與相對人乙○○等間請求損害賠償事件，聲請續行
訴訟，對於中華民國九十八年十二月二十二日台灣高等法院台中
分院裁定（九十八年度聲字第一一○號），提起抗告，本院裁定
如下：
    主  文
抗告駁回。
抗告訴訟費用由抗告人負擔。
    理  由
本件相對人乙○○、丙○○、丁○○主張抗告人甲○○與共同被
告沈朝江、紀榮豐於民國八十三年、八十四年間，有如九十一年
五月十日台灣台中地方法院（下稱台中地院）八十五年度訴字第
四一三號民事判決附表所示之誣告及妨害名譽等侵權行為，本於
侵權行為之法律關係請求抗告人與沈朝江、紀榮豐等人賠償損害
，並將如同上判決附件所示之道歉啟事暨台中地院八十四年度訴
字第一三六七號與原法院八十五年度上訴字第一三八五號判決主
文欄、事實欄全部在聯合報及中國時報之第一版以全十批雙版刊
登連續三日。經台中地院於上開判決諭知抗告人與沈朝江、紀榮
豐等人應賠償相對人之損害，暨刊登如上之道歉啟事。抗告人與
沈朝江、紀榮豐等人不服，向原法院提起本件上訴。原法院於九
十三年三月十五日以九十一年度重上字第一一五號裁定認上開請
求刊登之判決其中八十五年度上訴字第一三八二號判決關於甲○
○誹謗罪及誣告罪部分，業經最高法院分別以八十八年度台非字
第二一四號及八十八年度台上字第六○九號判決撤銷在案，相對
人此部分訴訟，以刑事訴訟之法律關係是否成立為據，因而准沈
朝江之請求，裁定諭知本件於原法院九十一年度重上更(二)字第一
三七號誣告等刑事訴訟確定前，停止訴訟程序。抗告人執刑事判
決並不當然拘束民事判決為由，具狀聲請續行訴訟。原法院以：
按訴訟全部或一部之裁判，以他訴訟之法律關係是否成立為據者
，法院得在他訴訟終結前以裁定停止訴訟程序，民事訴訟法第一
百八十二條第一項定有明文。本件抗告人等上開九十一年度重上
更(二)字第一三七號誣告等刑事訴訟案件，固已於九十三年六月十
九日結案，然關於抗告人誣告部分，其第二審判決業經最高法院
先後以九十四年度台上字第三四二五號及九十八年度台上字第八
六三號判決撤銷，現由原法院刑事庭以九十八年度重上更(四)字第
二三號審理中，倘嗣後刑事確定判決與台中地院八十四年度訴字
第一三六七號及原法院八十五年度上訴字第一三八五號判決相違
，則將該二判決登載於報端，將造成難以回復之情，且前開判決
書包含抗告人及沈朝江、紀榮豐之犯罪事實，亦無從分割，是以
相對人此部分訴訟，應以刑事訴訟之法律關係是否成立為據，抗
告人之刑事訴訟既尚在原法院刑事庭審理中，本件停止訴訟程序
之事由即仍存在等詞，因而裁定駁回聲請人續行訴訟之聲請，經
核於法並無違誤。抗告論旨，徒以停止訴訟程序對抗告人不公平
云云，指摘原裁定不當，聲明廢棄，非有理由。
據上論結，本件抗告為無理由。依民事訴訟法第四百九十五條之
一第一項、第四百四十九條第一項、第九十五條、第七十八條，
裁定如主文。
中    華    民    國  九十九  年    三    月   十九   日
                      最高法院民事第二庭
                          審判長法官  吳  正  一
                                法官  陳  淑  敏
                                法官  阮  富  枝
                                法官  簡  清  忠
                                法官  許  正  順
本件正本證明與原本無異
                                      書  記  官
中    華    民    國  九十九  年    三    月  二十九  日
                                                      V

司法院資訊處製作；財團法人民間司法改革基金會備份。
